臺灣臺北地方法院民事判決
110年度勞訴字第214號
原      告  楊益志  
            王韋中  
            林明慧  
            陳柔安  

            呂侑霖  

            曾秉祐  
            卓彩葳  
            卓庭玉  
上  八  人
訴訟代理人  姚書容律師(法扶律師)
被      告  牛蕃茄資訊股份有限公司

特別代理人  劉欣怡律師
上列當事人間請求給付工資等事件，本院於民國111年8月8日言
詞辯論終結，判決如下：
    主      文
一、被告應給付原告各如附表1「被告應給付總額」欄所示金額
    。
二、被告應提繳如附表1「應補提繳勞退金」欄所示金額至各原
    告設於勞動部勞工保險局之個人退休金專戶。
三、原告甲○○、戊○○、庚○○、丁○○、丙○○其餘之訴駁回。
四、劉欣怡律師為被告第一審特別代理人之律師酬金核定為新臺
    幣25,000元。　　　　
五、訴訟費用新臺幣38,177元，由原告甲○○、戊○○、庚○○、丁○○
    、丙○○與被告按附表5所示比例負擔之。
六、本判決第一項、第二項得假執行；但被告如各以附表1「免
    為假執行供擔保金額」欄所示金額為原告預供擔保後，得免
    為假執行。
    事實及理由
壹、程序事項：
一、按對於無訴訟能力人為訴訟行為，因其無法定代理人或其法
    定代理人不能行代理權，恐致久延而受損害者，得聲請受訴
    法院之審判長，選任特別代理人，民事訴訟法第51條第1項
    定有明文。又本法關於法定代理之規定，於法人之代表人準
    用之，亦為同法第52條所明定。查被告係由單一法人股東英
    屬安奎拉商POWER ONE CORP.（下稱安奎拉公司）所成立之
    公司，有公司變更登記表可稽（見外放卷）。安奎拉公司依
    公司法第128條之1第4項規定指派訴外人己○○、癸○○、子○○3
    人為董事，並由己○○擔任董事長，有公司登記案卷可參（見
    外放卷）。惟董事長己○○及董事子○○、癸○○先後向被告辭任
    董事，被告已無其他董事，致無代表人可為被告行使法定代
    理權。本院依原告之聲請，於民國111年5月19日以111年度
    聲字第270號裁定選任劉欣怡律師為被告之特別代理人。
二、按訴狀送達後，原告不得將原訴變更或追加他訴。但請求之
    基礎事實同一者；擴張或減縮應受判決事項之聲明者，不在
    此限，民事訴訟法第255條第1項第2款、第3款定有明文。本
    件原告起訴後，原告壬○○、甲○○、庚○○、乙○○、丁○○等人就
    請求給付資遣費、補提繳勞工退休金之數額各有減、增；原
    告戊○○、丙○○就補提勞工退休金之數額則有增加，致其等之
    請求金額有所變動，核係不變訴訟標的而減縮或擴張應受判
    決事項之聲明。另原告辛○○追加請求被告給付特休未休工資
    新臺幣（下同）28,700元，核係基於兩造間勞動契約終止之
    同一基礎事實，而請求被告結算其他項目之工資，均應予准
    許。
貳、實體事項：
一、原告主張：原告等人先後於附表2所示時間任職於被告公司
    ，約定工資各如附表2所示；嗣被告公司因經營不善，而於1
    09年12月1日依勞動基準法（下稱勞基法）第11條第1款規定
    通知原告等人終止勞動契約，並於是日即停業，但卻遲未給
    付原告等人11月份薪資、加班費、預告期間工資、資遣費、
    特休未休工資等，且有短提繳如附表2「應補提繳勞退金」
    欄所示之勞工退休金，使原告受有損害。爰依勞基法第16條
    、第22條第2項、第38條第4項、勞基法施行細則第24條之1
    第2項第1款、第2款，及勞工退休金條例（下稱勞退條例）
    第12條第1項，請求被告給付原告各如附表2所示之工資、加
    班費、預告期間工資、特休未休工資、資遣費，及依勞退條
    例第31條第1項規定請求被告補提繳如附表2「應補提繳勞退
    金」欄所示金額至各原告設於勞工保險局之勞工退休金專戶
    。並聲明：⒈被告應給付原告8人各如附表2「所請求數額」
    欄所示金額。⒉被告應分別將如附表2「應補提繳勞退金」欄
    所示金額存入原告8人之勞工保險局勞工退休金專戶中。
二、被告則以：原告領取之三節獎金、專案獎金、生日獎金、職
    務津貼均非原告工作對價之經常性給與，非屬工資，不得計
    入平均工資計算，故原告壬○○逾2,887元、王違中逾5,865元
    、戊○○逾499元、乙○○逾1,141、辛○○逾5,779、丁○○逾660元
    、丙○○逾1,924元部分，應予駁回。並聲明：⒈原告之訴駁回
    。⒉如受不利之判決，願提供擔保請准宣告免為假執行。
三、本院判斷：
  ㈠原告主張其等先後於附表2所示時間任職於被告公司，約定工
    資各如附表2所示；嗣被告公司因經營不善，而於109年12月
    1日依勞基法第11條第1款規定通知原告等人終止勞動契約，
    並於是日即停業，但卻遲未給付原告等人11月份工資、加班
    費、預告期間工資、資遣費、特休未休工資，且有提繳勞工
    退休金不足等事實，分據其等提出勞工保險異動查詢、薪資
    發放明細、臺北市政府勞動局110年1月18日北市勞動字第10
    96119208號函（認定被告公司自109年12月2日歇業屬實）（
    見卷一第53-75、113-114頁）、勞工退休金個人專戶資料（
    見卷一第227-246頁）、元大銀行客戶往來交易明細（見卷
    一第247-276、293-306頁）、元大銀行綜合存摺影本（見卷
    一第277-282、307-312、321-328頁）、日盛國際商業銀行
    歷史交易表-一般客戶（見卷一第283-292頁）、日盛國際商
    業銀行存摺影本（見卷一第313-320頁）等件為證，堪認屬
    實。
　㈡茲依原告之各項請求分論如下：
　⒈11月份工資及加班費：
　⑴按工資應全額直接給付勞工；雇主延長勞工工作時間者，其
    延長工作時間之工資，依下列標準加給：一、延長工作時間
    在2小時以內者，按平日每小時工資額加給3分之1以上。二
    、再延長工作時間在2小時以內者，按平日每小時工資額加
    給3分之2以上。勞基法第22條第2項前段、第24條第1項第1
    款、第2款定有明文。
　⑵原告主張被告公司尚未給付其等11月份工資，且尚有加班費
    未給付（加班日、時各如本院卷一第39-41頁附表三所示）
    ，被告既未予爭執，則原告依勞基法第22條第2項前段規定
    請求給付各如附表2「工資」、「加班費」欄所示之11月份
    工資及加班費，自屬有據。
　⒉特休未休工資：
　⑴按勞工在同一雇主或事業單位，繼續工作滿一定期間者，應
    依下列規定給予特別休假：一、6個月以上1年未滿者，3日
    。二、1年以上2年未滿者，7日。三、2年以上3年未滿者，1
    0日。四、3年以上5年未滿者，每年14日。 ...。勞工之特
    別休假，因年度終結或契約終止而未休之日數，雇主應發給
    工資；勞工依本條主張權利時，雇主如認為其權利不存在，
    應負舉證責任。勞基法第38條第1項、第4項、第6項定有明
    文。又，本法第38條第4項所定雇主應發給工資，依下列規
    定辦理：一、發給工資之基準：㈠按勞工未休畢之特別休假
    日數，乘以其1日工資計發。㈡前目所定1日工資，為勞工之
    特別休假於年度終結或契約終止前1日之正常工作時間所得
    之工資。其為計月者，為年度終結或契約終止前最近1個月
    正常工作時間所得之工資除以30所得之金額。勞基法施行細
    則第24條之1第2項第1款第1目、第2目亦有明定。
  ⑵原告主張其等於兩造契約終止時，各尚有如附表2所示之特別
    休假天數未休，以及依勞基法施行細則第24條之1第2項第1
    款第2目規定計算，原告等人（戊○○、丁○○除外）各得請求
    之特休未休工資如附表2「特休未休工資」欄所示，被告並
    無爭執（見卷二第45-46頁）。至原告戊○○得請求補償之工
    資額為11,170元（①33,500÷30=1,117元，小數點以下四捨五
    入下同；②1,117×10=11,170元）；原告丁○○得請求補償之工
    資額為10,503元（①35,000÷30=1,167元；②1,167×9=10,503
    元），但原告戊○○、丁○○僅各請求11,167元、10,500元，並
    未逾其等各得請求範圍，應予准許。從而，原告等人依勞基
    法第38條第4項規定請求被告補償特休未休工資各如附表1「
    特休未休工資」欄所示金額，核屬有據；至原告丙○○逾上開
    範圍之請求，則屬無據，應予駁回。
　⒊預告期間工資：
　⑴按雇主依第11或第13條但書規定終止勞動契約者，其預告期
    間依左列各款之規定：一、繼續工作3個月以上1年未滿者，
    於10日前預告之。二、繼續工作1年以上3年未滿者，於20日
    前預告之。三、繼續工作3年以上者，於30日前預告之。雇
    主未依第1項規定期間預告而終止契約者，應給付預告期間
    之工資，勞基法第16條第1項、第3項亦有明定。勞基法施行
    細則雖未就本條所定之「工資」應如何計算為規定，惟審酌
    本條規定應補償勞工者為「工資」，與勞基法第17條、第55
    條第2項關於資遣費、退休金規定應按「平均工資」計算明
    顯不同，而與勞基法第38條第4項規定「未休之日數，雇主
    應發給工資」規定相類，故關於本條「工資」之計算，得類
    推適用勞基法施行細則第24條之1第2項第1款第2目規定。原
    告雖提出勞動部109年10月29日勞動關2字第1090128292A號
    令主張如平均工資高於約定工資，應按平均工資計算等語，
    與勞基法第16條第3項法條用語不符，並無可採。
　⑵原告之任職期間各如附表2所示，故原告每人之預告期間分別
    如附表2「預告工資」欄所示之天數；基此計算，原告請求
    被告給付如附表1「預告期間工資」欄所示數額部分，應予
    准許；至原告甲○○、戊○○、庚○○、丁○○、丙○○逾上開範圍之
    請求部分，為無理由，應予駁回。　
　⒋資遣費：
　⑴本件原告均係勞退新制實施後任職之勞工。而按勞工適用本
    條例之退休金制度者，適用本條例後之工作年資，於勞動契
    約依勞基法第11條、第13條但書、第14條及第20條或職業災
    害勞工保護法第23條、第24條規定終止時，其資遣費由雇主
    按其工作年資，每滿1年發給2分之1個月之平均工資，未滿1
    年者，以比例計給；最高以發給6個月平均工資為限，不適
    用勞基法第17條之規定，勞退條例第12條第1項定有明文。
　⑵被告公司係依勞基法第11條第1款歇業事由終止兩造間之勞動
    契約，業如前述，故原告主張被告公司應給付資遣費等語，
    自屬有據。又，原告之任職年資各如附表2所示，其等契約
    終止前6個月之工資（僅計算本薪、伙食津貼、加班費，並
    扣除事病假、生理假、遲到等扣薪）、平均工資及資遣費各
    如附表3所示，業為兩造所不爭執（見卷二第47-49頁），故
    原告請求被告公司各給付如附表1「資遣費」欄所示金額，
    為有理由。至原告丙○○請求逾上開範圍部分，為無理由，應
    予駁回。
　⒌補提繳勞工退休金：
　⑴按雇主應為適用勞工退休金條例之勞工，按月提繳退休金，
    儲存於勞工保險局設立之勞工退休金個人專戶。雇主每月負
    擔之勞工退休金提繳率，不得低於勞工每月工資百分之6；
    雇主未依本條例之規定按月提繳或足額提繳勞工退休金，致
    勞工受有損害者，勞工得向雇主請求損害賠償。勞退條例第
    6條第1項、第14條第1項、第31條第1項分別定有明文。
  ⑵原告主張被告公司未依法為原告足額提繳勞工退休金至勞退
    金專戶乙節，業據其等提出前揭勞工退休金個人專戶資料及
    銀行往來交易明細、存摺影本等件為證，核屬相符；又原告
    主張被告公司短提繳之退休金額各如附表2「應補提繳勞退
    金」欄所示，被告亦無爭執（見卷二第50頁），故原告分別
    請求被告公司補提繳各該數額至其等之勞工退休金專戶，核
    屬有據，應予准許。
四、綜上所述，原告依勞基法第16條第1項、第3項、第22條第2
    項、第38條第1項、第4項、勞退條例第12條第1項、第31條
    第1項等規定，請求被告公司給付原告各如附表1「工資」、
    「加班費」、「資遣費」、「預告工資」、「特休未休工資
    」欄所示金額，暨補提繳如附表1「應補提繳勞退金」欄所
    示之勞工退休金至各原告之勞退金專戶，均為有理由，應予
    准許。原告甲○○、戊○○、庚○○、丁○○、丙○○等人各逾上開範
    圍之請求，則屬無據，應予駁回。
五、本件係勞動事件，並為雇主即被告部分敗訴之判決，故就被
    告敗訴部分，依勞動事件法第44條第1項規定職權宣告假執
    行，並依同條第2項規定，同時酌定相當之金額宣告被告得
    供擔保而免為假執行。
六、本件事證已臻明確，兩造其餘攻擊防禦方法及其他所為之舉
    證，經審酌後認對於本件判決結果不生影響，爰不一一論述
    。　　
七、末按法院或審判長依法律規定，為當事人選任律師為特別代
    理人或訴訟代理人者，其律師之酬金由法院酌定之。前項律
    師酬金為訴訟費用之一部，應限定其最高額，其支給標準，
    由司法院參酌法務部及全國律師聯合會等意見定之。前項律
    師酬金之數額，法院為終局裁判時，應併予酌定。民事訴訟
    法第77條之25第1至3項前段定有明文。另考其立法理由，為
    程序經濟及簡化流程，法院為終局判決時，應於裁判中或併
    以裁定酌定該審級律師酬金之數額。查本院前依原告之聲請
    ，以111年度聲字第270號裁定選任劉欣怡律師為被告之特別
    代理人，揆諸前揭規定及立法理由，本院自應依職權於裁判
    中併予酌定劉欣怡律師之酬金。本院審酌本件訴訟原告人數
    共有8人，每名原告請求之項目有6項之多等情況，及劉欣怡
    律師於受選任後共撰寫民事答辯狀2份、到庭執行職務1次等
    情，參考法院選任律師及第三審律師酬金核定支給標準內容
    ，酌定劉欣怡律師擔任被告第一審特別代理人之律師酬金為
    25,000元，並為訴訟費用之一部。又該酬金原告前已向本院
    全額預納，有本院收據可憑（見前揭聲卷），原告無須另行
    支付，附此敘明。
八、訴訟費用負擔之依據及理由：按各當事人一部勝訴、一部敗
    訴者，其訴訟，由法院酌量情形，命兩造以比例分擔或命一
    造負擔，或命兩造各自負擔其支出之訴訟費用，民事訴訟法
    第79條定亦有明文。本件駁回原告甲○○、戊○○、庚○○、丁○○
    等人之預告期間工資各2,440元、160元、180元、220元，駁
    回原告丙○○預告期間工資950元、特休未休工資3元、資遣費
    1元，爰命本件訴訟費用由原告甲○○、戊○○、庚○○、丁○○、
    丙○○共同負擔1%，餘由被告負擔（詳如附表5）；並以附表4
    之訴訟費用計算書確定本件第一審裁判費計為38,177元。 
中　　華　　民　　國　　111 　年　　8 　　月　　29　　日
                  勞動法庭    法　官　李桂英
以上正本係照原本作成。
本判決關於特別代理人律師酬金酌定部分，得於判決送達後10日
內向本院提出抗告狀，並繳納抗告費新臺幣1,000元；其餘部分
如提起上訴，須於判決送達後20日內向本院提出上訴狀。如委任
律師提起上訴者，應一併繳納上訴審裁判費。
中　　華　　民　　國　　111 　年　　8 　　月　　 29 　日
                              書記官　劉士筠

附表1：本院判斷被告應給付數額（單位：新臺幣/元）
編號 原告  姓名 工資 加班費 資遣費 預告期間工資 特休未休工資 被告應給付總額 應補提繳勞退金 免為假執行 供擔保金額  1 壬○○ 45,000元 1,125元 33,498元 30,000元 7,500元 117,123元 8,878元 126,001元  2 甲○○ 51,000元 27,340元 45,484元 34,000元 11,900元 169,724元 13,063元 182,787元  3 戊○○ 33,500元 2,418元 22,010元 22,340元 11,167元 91,435元 7,062元 98,407元  4 庚○○ 34,500元 1,747元 6,756元 11,500元 0元 54,503元 7,193元 61,696元  5 乙○○ 34,500元 622元 12,636元 11,500元 3,450元 62,708元 6,719元 69,472元  6 辛○○ 61,500元 0元 136,752元 61,500元 28,700元 288,452元 20,022元 308,474元  7 丁○○ 35,000元 2,963元 30,867元 23,340元 10,500元 102,670元 9,252元 111,922元  8 丙○○ 53,500元 5,312元 114,556元 53,500元 14,264元 241,132元 23,010元 264,142元 

附表2：　　　　　　　　　　　　　　　　
原告 任職期間 約定工資 工資 加班費 預告期間工資 特休未休工資 平均工資 資遣費 所請求數額 應補提繳勞退金 壬○○ 108年6月7日至109年12月1日 45,000元 45,000元 1,125元 30,000元（20天） 7,500元（5天） 45,166元 33,498元 117,123元 8,878元 甲○○ 108年4月11日至109年12月1日 51,000元 51,000元 27,340元 36,440元（20天） 11,900元（7天） 55,506元 45,484元 172,164元 13,063元 戊○○ 108年8月19日至109年12月1日 33,500元 33,500元 2,418元 22,500元（20天） 11,167元（10天） 34,302元 22,010元 91,595元 7,062元 庚○○ 109年7月8日至109年12月1日 34,500元 34,500元 1,747元 11,680元（10天） 0元 34,018元 6,756元 54,683元 7,193元 乙○○ 109年3月4日至109年12月1日 34,500元 34,500元 622元 11,500元（10天） 3,450元（3天） 34,075元 12,636元 62,708元 6,179元 辛○○ 105年6月20日至109年12月1日 61,500元 61,500元 0元 61,500元（30天） 28,700元（14天） 61,500元 136,752元 288,452元 20,022元 丁○○ 108年3月11日至109年12月1日 35,000元 35,000元 2,963元 23,560元（20天） 10,500元（9天） 35,846元 30,867元 102,890元 9,252元 丙○○ 105年10月11日至109年12月1日 53,500元 53,500元 5,312元 54,560元（30天） 14,267元（8天） 55,356元 114,557元 242,086元 23,010元 

附表3
原告 月份 工資額 平均工資 資遣費 壬○○ 109年6月 45,000元 45,166元 33,498元  109年7月 45,000元    109年8月 45,000元    109年9月 45,000元    109年10月 44,869元    109年11月 46,125元   甲○○ 109年6月 51,000元 55,506元 45,484元  109年7月 51,000元    109年8月 51,000元    109年9月 50,774元    109年10月 50,919元    109年11月 78,340元   戊○○ 109年6月 33,500元 34,302元 22,010元  109年7月 34,053元    109年8月 33,841元    109年9月 33,500元    109年10月 33,500元    109年11月 35,918元   庚○○ 109年6月 0元 34,106元 6,756元  109年7月 26,950元    109年8月 35,869元    109年9月 35,681元    109年10月 35,352元    109年11月 36,247元   乙○○ 109年6月 33,000元 34,075元 12,636元  109年7月 33,692元    109年8月 33,735元    109年9月 34,500元    109年10月 34,402元    109年11月 35,122元   辛○○ 109年6月 61,500元 61,500元 136,752元  109年7月 61,500元    109年8月 61,500元    109年9月 61,500元    109年10月 61,500元    109年11月 61,500元   丁○○ 109年6月 35,000元 35,846元 30,867元  109年7月 37,469元    109年8月 34,797元    109年9月 34,845元    109年10月 35,000元    109年11月 37,963元   丙○○ 109年6月 56,538元 55,356元 114,557元  109年7月 53,500元    109年8月 56,288元    109年9月 53,500元    109年10月 53,500元    109年11月 58,812元   

附表4：訴訟費用計算書
項        目             金   額（新臺幣）       備註
第一審裁判費                13,177元
特別代理人律師酬金          25,000元
合        計                38,177元　　　　

附表5：
當事人 負擔比例 原告甲○○、戊○○、庚○○、丁○○、丙○○等5人 1% 原告壬○○、乙○○、辛○○等3人 0% 被  告 99%